# 统一控制下企业合并，被合并方为负数，如何确认长期股权投资的成本？

提问人：zhanglifa 时间：2015-05-21 15:51:53
现在做一个项目，A公司同一控制下合并取得了一个子公司B，而合并时B公司的净资产为负数。那么根据企业会计准则统一控制下企业合并应当在合并日按照取得被合并方所有者权益账面价值的份额作为长期股权投资的初始投资成本。被合并方为负数如何确认长期股权投资成本呢？？搜了一下帖子，没有对应的说法，请陈版主指导

回答人：chenyiwei
同一控制下企业合并中，被合并方的帐面净资产在最终控制方的账面价值为负数的，长期股权投资的初始计量金额为零。如果需承担超出《公司法》规定的股东对公司的有限责任的，则应考虑就可能承担的额外责任确认预计负债并冲减资本公积。

提问人：zhanglifa 时间：2015-05-23 09:54:23
谢谢陈版主解答。不过我还不明白的是，在以后年度合并的时候，如果被合并方在以后年度实现了利润，并且净资产变成了正数的话怎么处理？如果被合并方在以后年度继续亏损，又该如何处理？ 我自己的理解是：如果以后年度实现了利润，合并时需要根据权益法调整，调整增加长期股权投资，但是长期股权投资与所有者权益抵消的时候没法完全抵消啊？ 如果以后年度继续亏损，则没有长期股权投资，不用抵消，只是将被合并方的报表纳入合并报表就可以。 不知道这样理解可以吗

回答人：chenyiwei
补充：被合并方的实收资本与合并方的资本公积相加。

回答人：chenyiwei
可以这样理解。因为长期投资为零，所以如果是 100 ％持股，没有少数股权，也没有内部交易和内部往来，且子公司（被合并方）自设立日起就一直被母公司所控制，则直接将两者的报表按相同项目直接相加即可。

提问人：tao-tian 时间：2015-05-27 16:36:05
请教陈版：你回复的，补充：被合并方的实收资本与合并方的资本公积相加。是说在被合并方以后期间盈利并导致净资产为正数的时候，合并方单家长期股权投资账面价值仍旧按照 0 处理，合并时将被合并方的实收资本直接与与合并方的资本公积相加，其他项目也是直接将两者报表直接相加，是这样吗？

回答人：chenyiwei
基本可以这样理解。后续子公司恢复盈利后，长期股权投资成本不变，仍然为零。合并报表层面继续延续该抵销方法。

提问人：liuketernity 时间：2017-06-25 15:56:38
您好，冲减资本公积这个我能理解，但如果股东承担有限责任，是不是就不能确认预计负债？那在母公司报表层面账务该怎么处理？

回答人：chenyiwei
如果不承担超出公司法规定的“股东对公司的有限责任”的额外责任，如借款担保等，则不涉及预计负债的确认问题。此时母公司个别报表层面的长期股权投资账面价值仍然为零。

提问人：liuketernity 时间：2017-06-25 18:23:54
您好版主，长期股权投资账面价值为零，这个我懂了。那么其他科目会有变动吗，在合并日那一天？

回答人：chenyiwei
按支付的对价款调整权益（依次冲减资本公积（资本溢价）、盈余公积、未分配利润）。